【裁判字號】    99,審訴緝,11
【裁判日期】    990531
【裁判案由】    違反毒品危害防制條例
【裁判全文】
臺灣新竹地方法院宣示判決筆錄        99年度審訴緝字第11號
公  訴  人  臺灣新竹地方法院檢察署檢察官
被      告  乙○○
指定辯護人  本院公設辯護人  甲○○
上列被告因違反毒品危害防制條例一案，經檢察官提起公訴（98
年度毒偵字第436 號）後，聲請本院改依協商程序而為判決，於
中華民國99年5 月31日下午4 時在本院刑事第十一法庭宣示判決
，出席職員如下：
                                    審判長法  官  馮俊郎
                                          書記官  蕭汝芳
                                          通  譯  楊德光
法官起立朗讀判決主文、犯罪事實要旨、處罰條文，及告以上訴
限制、期間並提出上訴狀之法院，且諭知記載其內容：
一、主  文：
    乙○○施用第一級毒品，累犯，處有期徒刑捌月。又施用第
    二級毒品，累犯，處有期徒刑陸月。應執行有期徒刑壹年。
二、犯罪事實要旨：
（一）乙○○前曾於民國93年10月間，因違反毒品危害防制條
      例案件，經臺灣桃園地方法院（下稱桃園地院）於94年1
      月31日，以94年度訴字第40號判決，分別判處有期徒刑8
      月、4 月，並經定應執行刑為有期徒刑10月，嗣提起上訴
      ，經臺灣高等法院於94年4 月29日，以94年度上訴字第87
      2 號判決駁回上訴，嗣於94年5 月23日確定；又於94年
      8 月間，因違反毒品危害防制條例案件，經本院於95年3
      月3 日，以94年度訴字第788 號判決，分別判處有期徒刑
      10月、6 月，並經定應執行刑為有期徒刑1 年3 月，嗣於
      95年3 月24日確定。上開案件接續執行，於95年1 月14日
      入監執行，並於96年5 月25日因縮短刑期假釋出監並付保
      護管束，其保護管束期間原應至97年1 月22日始行屆滿，
      惟依96年7 月16日生效施行之中華民國九十六年罪犯減刑
      條例第2 條第2 項前段之規定，時值假釋中之人犯，於該
      條例施行之日起，視為已依同條例第2 條第1 項第3 款規
      定減其宣告刑2 分之1 ，毋庸聲請裁定減刑，因而已執畢
      刑期，上開案件應視為於96年7 月16日執行完畢。
（二）乙○○前於91年7 月間，因施用毒品案件，經本院以91年
      度毒聲字第785 號裁定送觀察、勒戒，於92年2 月17日入
      所執行觀察勒戒後，認無繼續施用毒品傾向，並於92年3
      月14日出所執行完畢，嗣經臺灣新竹地方法院檢察署檢察
      官於92年3 月20日，以92年度毒偵緝字第14號為不起訴處
      分確定。
（三）乙○○不知警惕，又於92年9 月間，因施用毒品案件，經
      本院於92年10月3 日，以92年度毒聲字第724 號裁定送觀
      察、勒戒後，因認有繼續施用毒品傾向，再經本院於93年
      1 月6 日，以92年度毒聲字第866 號裁定令入戒治處所施
      以強制戒治1 年，於93年1 月7 日入所執行強制戒治，嗣
      其強制戒治處分因毒品危害防制條例之修正而於93年1 月
      9 日經檢察官指揮免予繼續執行，視為強制戒治已執行完
      畢（參見最高法院95年度台非字第174 號刑事判決）；同
      時其本次非法施用第一級、第二級毒品之犯行，亦經本院
      於93年1 月16日，以93年度竹簡字第23號判決，分別判處
      有期徒刑6 月、3 月，並經定應執行刑為有期徒刑8 月，
      嗣於93年2 月9 日確定，於93年8 月19日入監執行，並於
      94年4 月14日縮刑期滿執行完畢。
（四）乙○○竟不知警惕，又於93年10月間，因施用第一級、第
      二級毒品案件，經桃園地院於94年1 月31日，以94年度訴
      字第40號判決，分別判處有期徒刑8 月、4 月，並經定應
      執行刑為有期徒刑10月，嗣提起上訴，經臺灣高等法院於
      94年4 月29日，以94年度上訴字第872 號判決駁回上訴，
      嗣於94年5 月23日確定，其執行情形詳如前述（一）部分
      。
（五）乙○○仍不知警惕，又於94年8 月間，因施用第一級、第
      二級毒品案件，經本院於95年3 月3 日，以94年度訴字第
      788 號判決，分別判處有期徒刑10月、6 月，並經定應執
      行刑為有期徒刑1 年3 月，嗣於95年3 月24日確定，其執
      行情形詳如前述（一）部分。
（六）乙○○不知悔改，又於97年11月間，因施用第一級、第二
      級毒品案件，經本院於97年12月24日，以97年度訴字第12
      12號判決，分別判處有期徒刑8 月、6 月，並經定應執行
      刑為有期徒刑1 年，嗣於98年1 月20日確定，現正執行中
      。
（七）乙○○竟不知悔改，於前開強制戒治處分執行完畢釋放後
      ，「5 年內再犯」施用毒品案件，並經法院判處罪刑確定
      後，(1)復基於施用第一級毒品海洛因的犯罪意思，於97年
      12月16日下午4 時許，在其位於新竹縣湖口鄉○○路8 號
      7 樓之3 的租屋處，以將海洛因粉末置入針筒內，再加水
      注射入體內之方式，施用第一級毒品海洛因1 次。(2)另基
      於施用第二級毒品甲基安非他命的犯罪意思，於97年12月
      15日白天某時許，在上開租屋處，以將甲基安非他命置於
      玻璃球吸食器內，再以火燒烤，吸其煙霧之方式，施用第
      二級毒品甲基安非他命1 次。嗣因乙○○為竹東分局所列
      管之毒品人口，經警通知其至新竹縣竹北市○○街16號竹
      北分局，並經其同意，於97年12月16日下午5 時14分許，
      親自採集尿液送驗，結果呈嗎啡、可待因陽性及安非他命
      、甲基安非他命陽性反應，始悉上情。
三、處罰條文：
    毒品危害防制條例第10條第1 項、第2 項，刑法第11條前段
    、第47條第1 項、第51條第5 款。
四、協商判決除有刑事訴訟法第455 條之4 第1 項第1 款於本訊
    問程序終結前，被告撤銷協商合意或檢察官撤回協商聲請者
    ；第2 款被告協商之意思非出於自由意志者；第4 款被告所
    犯之罪非第455 條之2 第1 項所定得以協商判決者；第6 款
    被告有其他較重之裁判上一罪之犯罪事實者；第7 款法院認
    應諭知免刑或免訴、不受理者情形之一，及違反同條第2 項
    「法院應於協商合意範圍內為判決；法院為協商判決所科之
    刑，以宣告緩刑或2 年以下有期徒刑、拘役或罰金為限」之
    規定者外，檢察官與被告均不得上訴。
五、如有前項得上訴之情形，得自收受宣示判決筆錄送達之日起
    10日內，向本院提出上訴書狀，上訴於第二審法院。
中    華    民    國    99    年    5     月    31    日
                    刑事第九庭書  記  官      蕭汝芳
                              審判長法官      馮俊郎
以上筆錄正本係照原本作成。
中    華    民    國    99    年    5     月    31    日
                              書  記  官      王思穎
附錄本案處罰實體法條全文：
毒品危害防制條例第10條第1 項、第2 項：
施用第一級毒品者，處6 月以上5 年以下有期徒刑。
施用第二級毒品者，處3 年以下有期徒刑。

司法院資訊處製作；財團法人民間司法改革基金會備份。
